臺灣宜蘭地方法院刑事判決
110年度交簡上字第10號
上  訴  人  臺灣宜蘭地方檢察署檢察官
被      告  吳季純



上列上訴人因被告公共危險案件，不服本院中華民國110年5月3
日所為110年度交簡字第290號第一審簡易判決（聲請簡易判決處
刑案號：110年度偵字第2504號），提起上訴，本院管轄之第二
審合議庭判決如下：
    主  文
上訴駁回。 
    事實及理由
一、本案經本院審理結果，認原審以被告吳季純涉犯刑法第185
    條之3第1項第1款之不能安全駕駛動力交通工具罪，量處「
    有期徒刑2月，如易科罰金，以新臺幣（下同）1,000元折算
    1日。併諭知緩刑2年，並應於本判決確定之日起6個月內，
    向公庫支付3萬元」，其認事、用法及量刑均無不當，應予
    維持，除證據部分補充「被告於本院準備程序及審理中之自
    白」（見本院交簡上卷第30頁、第44頁）外，餘均引用第一
    審刑事簡易判決書記載之事實、證據及理由（如附件）。
二、上訴人即檢察官上訴意旨略以：被告因逆向行駛為警攔查、
    測得其呼氣酒精濃度為每公升0.63毫克，可知被告飲酒太過
    量，仍然酒後騎車不遵守交通法規，造成危害程度甚鉅，原
    審在法定本刑為2年以下有期徒刑的刑度下量處有期徒刑2月
    ，並諭知緩刑2年，不僅無法維護公眾交通之安全，對被告
    而言，亦可能因此漠視「酒駕害己又害人」問題的嚴重性，
    實有未洽。刑法第185條之3酒駕危害公共安全罪法定本刑原
    係1年以下有期徒刑，其後因顯係過輕，難收遏阻之效，遂
    將法定本刑提高1倍，立法通過修正法定本刑為2年以下有期
    徒刑，準此，酒駕危險性之重大已不言可喻，酒駕之緩刑宣
    告亦應嚴格妥適。本件被告經測得呼氣酒精濃度高達每公升
    0.63毫克，遠超過法定最低處罰之吐氣所含酒精濃度每公升
    0.25毫克以上，原審未有明確依據即給予緩刑2年之宣告，
    誠非妥適。又在眾多酒駕案件之判決中，獨厚1、2位被告而
    給予緩刑之寬典，亦非公允。原審認事用法尚有未洽，爰提
    起上訴等語。
三、按量刑之輕重係屬事實審法院得依職權自由裁量之事項，苟
    已斟酌刑法第57條各款所列情狀而未逾法定刑度，即不得遽
    指為違法。且在同一犯罪事實與情節，如別無其他加重或減
    輕之原因，下級審法院量定之刑，亦無過重或失輕之不當情
    形，則上級審法院對下級審法院之職權行使，原則上應予尊
    重；又緩刑之宣告與否，或附條件緩刑所諭知之條件，乃實
    體法上賦予法院得為自由裁量之事項，法院行使此項職權時
    ，除明顯違反比例原則與平等原則外，不得任意指為違法（
    最高法院100年度台上字第1264號、102年度台上字第2630號
    判決意旨可資參照）。
四、經查，原審以被告涉犯刑法第185條之3第1項第1款之不能安
    全駕駛動力交通工具罪，犯罪事證明確，以行為人之責任為
    基礎，審酌「被告飲酒致吐氣所含酒精濃度達每公升0.63毫
    克後，仍貿然騎乘機車上路，非但漠視自身安危，更枉顧公
    眾往來人車之生命、身體、財產安全，幸即時為警攔查而未
    釀成車禍事故之實害，惟念被告前無不能安全駕駛之公共危
    險前案紀錄，本次係初次犯，並念其犯後尚知坦承犯行，暨
    考量其於警詢及偵查中自陳現為無業、家庭經濟狀況勉持，
    及依卷附個人基本資料查詢結果所示國中畢業之智識程度」
    等一切情狀，適用刑事訴訟法第449條第1項前段、第3項、
    第454條第1項，刑法第185條之3第1項第1款、第41條第1項
    前段、第74條第1項第2款、第2項第4款，刑法施行法第1條
    之1第1項之規定，量處被告有期徒刑2月，如易科罰金，以1
    ,000元折算1日之刑度，並考量「被告前於民國84年間因故
    意犯賭博案件，經臺灣高雄地方法院以84年度易字第2954號
    判決判處有期徒刑2月確定，甫於84年9月29日易科罰金執行
    完畢，其後未曾因故意犯罪受有期徒刑以上刑之宣告，本次
    因一時失慮觸犯本案，犯後尚知坦承犯行，信被告經此偵、
    審程序，當知所警惕而信無再犯之虞」等情，認其所受刑之
    宣告，以暫不執行為當，而併予宣告緩刑2年，又「為使被
    告深切記取教訓，使其於緩刑期內能深知警惕」，命被告應
    於本判決確定之日起6個月內，向公庫支付3萬元之金額。基
    此，原審顯已考量刑法第57條各款所列情狀，就被告之犯罪
    情節、犯罪所生危害、犯後之態度，其家庭經濟狀況及智識
    程度等情節綜合考量，並基於刑罰目的性之考量、刑事政策
    之取向以及行為人刑罰感應力之衡量等因素，在法定刑度內
    為刑之量定，並無失衡或濫用裁量權情形，難認與罪刑相當
    原則、平等原則、比例原則相悖，揆諸前揭說明，本院對原
    審之職權行使，自當予以尊重。再就原審對被告所宣告附條
    件之緩刑，衡酌被告於本案犯罪前未曾犯不能安全駕駛之公
    共危險案件，卷內亦無跡證可認被告有酗酒成性或慣性於飲
    酒後駕駛動力交通工具之惡習等狀況，可認被告本次確係一
    時失慮致罹刑典，而被告於犯後始終坦承犯行，犯後態度良
    好，可認已知悔悟，原審因認被告經此偵、審程序實已受有
    相當教訓，佐以上開各項考量，始給予被告緩刑之宣告，且
    為使被告深切記取教訓，使其於緩刑期內能深知警惕，併命
    被告應向公庫支付一定之金額，難認有何不當之處，應予維
    持。
五、綜上，原審經審酌全案後，對被告所處罪刑為附條件緩刑之
    宣告，尚符合比例原則與平等原則等一般法律原則之要求，
    與客觀上之適當性、相當性與必要性之價值要求無違，並無
    濫用裁量權之違法，檢察官以前詞指摘原審宣告緩刑不當，
    其上訴為無理由，應予駁回。
據上論斷，應依刑事訴訟法第455條之1第1項、第3項、第368條
、第373條，判決如主文。
本案經檢察官吳志成聲請簡易判決處刑及提起上訴，檢察官劉憲
英到庭執行職務。
中　　華　　民　　國　　110 　年　　11　　月　　3　　日
            刑事第三庭審判長法  官  許乃文
                            法  官　劉芝毓
　　　　　　　　　　　　　　法  官  游欣怡
以上正本證明與原本無異。
本判決不得上訴。
                            書記官　吳蔚宸
中　　華　　民　　國　　110 　年　　11　　月　　 3　　日
附件：
臺灣宜蘭地方法院刑事簡易判決
                                    110年度交簡字第290號
聲　請　人　臺灣宜蘭地方檢察署檢察官
被　　　告　吳季純　女　民國00年0月00日生
                    身分證統一編號：Z000000000號
                    住宜蘭縣○○市○○里0鄰○○路000巷00
                      ○0號2樓
上列被告因公共危險案件，經檢察官聲請以簡易判決處刑（110
年度偵字第2504號），本院判決如下：
    主      文
吳季純駕駛動力交通工具而有吐氣所含酒精濃度達每公升零點二
五毫克以上情形，處有期徒刑貳月，如易科罰金，以新臺幣壹仟
元折算壹日。緩刑貳年，並應於判決確定之日起陸個月內向公庫
支付新臺幣參萬元。
    事實及理由
一、犯罪事實：
（一）吳季純於民國110年3月26日12時至14時30分許，在宜蘭縣
      宜蘭市南館市場內某遊藝場飲用酒類，致其吐氣所含酒精
      濃度已達每公升0.25毫克以上之狀態後，竟仍基於酒後駕
      駛動力交通工具之犯意，於無駕駛執照之情形下騎乘車牌
      號碼000-0000號重型機車自上開處所出發上路，嗣於同日
      14時55分許，行經宜蘭縣○○市○○路000巷00○0號前，因騎
      乘機車違規逆向行駛為警攔查，發覺其身上散發酒味，遂
      當場對其實施酒精濃度呼氣測試，於同日15時2分許，測
      得其吐氣所含酒精濃度達每公升0.63毫克，而查知上情。
（二）案經宜蘭縣政府警察局宜蘭分局報告臺灣宜蘭地方檢察署
      檢察官偵查後聲請簡易判決處刑。
二、證據：
（一）被告吳季純於警詢及偵查中之自白。
（二）酒精測定紀錄表、證號查詢機車駕駛人資料、車輛詳細資
      料報表各1紙、宜蘭縣政府警察局舉發違反道路交通管理
      事件通知單影本2紙。
三、論罪科刑：
(一)核被告所為，係犯刑法第185條之3第1項第1款之駕駛動力交
    通工具而有吐氣所含酒精濃度達每公升0.25毫克以上情形罪
    。爰審酌被告飲酒致吐氣所含酒精濃度達每公升0.63毫克後
    ，仍貿然騎乘機車上路，非但漠視自身安危，更枉顧公眾往
    來人車之生命、身體、財產安全，幸即時為警攔查而未釀成
    車禍事故之實害。惟念被告前無不能安全駕駛之公共危險前
    案紀錄，本次係初次犯不能安全駕駛之公共危險案件，此有
    臺灣高等法院被告前案紀錄表1份在卷可稽，並念其犯後尚
    知坦承犯行，暨考量其於警詢及偵查中自陳現為無業、家庭
    經濟狀況勉持，及依卷附個人基本資料查詢結果所示國中畢
    業之智識程度（見警卷第11頁）等一切情狀，量處如主文所
    示之刑，並諭知易科罰金之折算標準。
(二)被告前於84年間因故意犯賭博案件，經臺灣高雄地方法院以
    84年度易字第2954號判決處有期徒刑2月確定，甫於84年9月
    29日易科罰金執行完畢，其後5年以內未曾因故意犯罪受有
    期徒刑以上刑之宣告，此有臺灣高等法院被告前案紀錄表1
    份在卷可參，本次因一時失慮觸犯本案，犯後尚知坦承犯行
    ，信被告經此偵、審程序，當知所警惕而信無再犯之虞，本
    院衡諸上情，認所宣告之刑以暫不執行為適當，爰依刑法第
    74條第1項第2款之規定，併予宣告緩刑2年，以啟自新。又
    為使被告深切記取教訓，使其於緩刑期內能深知警惕，爰依
    刑法第74條第2項第4款之規定，命被告應向公庫支付如主文
    所示之金額，倘被告不履行此負擔，且情節重大，足認原宣
    告之緩刑難收其預期效果，而有科以刑罰之必要者，檢察官
    得依刑法第75條之1第1項第4款之規定，聲請法院撤銷其緩
    刑之宣告，附此敘明。
四、依刑事訴訟法第449條第1項前段、第3項、第454條第1項，
    刑法第185條之3第1項第1款、第41條第1項前段、第74條第1
    項第2款、第2項第4款，刑法施行法第1條之1第1項，逕以簡
    易判決處如主文所示之刑。
五、如不服本判決，得於收受判決書送達後20日內，以書狀敘述
    理由（須附繕本），經本庭向本院管轄第二審之合議庭提起
    上訴。
本案經檢察官吳志成聲請以簡易判決處刑。
中　　華　　民　　國　 110　　年　　5 　　月　　3 　　日
                  簡易庭法  官  呂俐雯
以上正本證明與原本無異。
                        書記官  陳建宇
中　　華　　民　　國　 110　　年　　5 　　月　　3 　　日
附錄本案論罪科刑法條：
中華民國刑法第185條之3
駕駛動力交通工具而有下列情形之一者，處 2 年以下有期徒刑
，得併科 20 萬元以下罰金：
一、吐氣所含酒精濃度達每公升零點二五毫克或血液中酒精濃度
    達百分之零點零五以上。
二、有前款以外之其他情事足認服用酒類或其他相類之物，致不
    能安全駕駛。
三、服用毒品、麻醉藥品或其他相類之物，致不能安全駕駛。
因而致人於死者，處 3 年以上 10 年以下有期徒刑；致重傷者
，處 1 年以上 7 年以下有期徒刑。
曾犯本條或陸海空軍刑法第 54 條之罪，經有罪判決確定或經緩
起訴處分確定，於五年內再犯第 1 項之罪因而致人於死者，處
無期徒刑或 5 年以上有期徒刑；致重傷者，處 3 年以上 10 年
以下有期徒刑。